# 求助，联合制片款现金流问题

提问人：liu42644268 时间：2020-02-15 11:37:43
如题，联合制片款支付一方将其现金流计入支付的其他与经营活动相关的现金，还是作为投资支付的现金；然后收款一方，支出的分成收益，是作为分配股利、利润或偿付利息支付的现金还是支付其他与筹资活动有关的现金呢？
谢谢。

回答人：chenyiwei
由于期限一般较长，故属于非流动资产，该项目一般作为其他非流动资产（如期限短于一年则为其他流动资产），相应地，其投资付出的现金流量属于投资活动。
支出的分成收益，是作为分配股利、利润或偿付利息支付的现金。